【裁判字號】    99,易,753
【裁判日期】    990804
【裁判案由】    恐嚇取財等
【裁判全文】
臺灣臺南地方法院刑事判決               99年度易字第753號
公  訴  人  臺灣臺南地方法院檢察署檢察官
被      告  己○○
選任辯護人  王竑力律師
上列被告因恐嚇取財等案件，經檢察官提起公訴（99年度偵字第
766號），被告於準備程序中就被訴事實為有罪之陳述，經本院
裁定由受命法官獨任進行簡式審判程序，判決如下：
    主  文
己○○犯竊盜罪，累犯，處有期徒刑貳月；又犯恐嚇取財罪，累
犯，處有期徒刑肆月。扣案載有「現金全拿給我快一點我身上有
帶槍我會開槍快點」之字條壹張沒收；又犯恐嚇取財罪，累犯，
處有期徒刑肆月。扣案載有「把現金交出來否則我開槍」之字條
壹張沒收；又犯恐嚇取財罪，累犯，處有期徒刑肆月；又犯竊盜
罪，累犯，處有期徒刑肆月；又犯恐嚇取財罪，累犯，處有期徒
刑捌月。扣案載有「我只要錢所有現金全給我不然我會開槍」之
字條壹張沒收；又犯竊盜罪，累犯，處有期徒刑月；又犯恐嚇
取財罪，累犯，處有期徒刑肆月；又犯恐嚇取財罪，累犯，處有
期徒刑肆月。應執行有期徒刑貳年陸月，扣案載有「現金全拿給
我快一點我身上有帶槍我會開槍快點」、「把現金交出來否則我
開槍」、「我只要錢所有現金全給我不然我會開槍」之字條各壹
張均沒收。
    事實及理由
一、己○○曾因妨害兵役、違反毒品危害防制條例、贓物、詐欺
    等案件，分別於民國93、94、96年間經臺灣臺北地方法院、
    臺灣桃園地方法院及本院先後判處有期徒刑3月、4月、10月
    、6月、4月、3月確定，嗣經減刑並定其應執行刑為有期徒
    刑1年1月確定，甫於96年6月30日縮刑期滿，同年7月2日出
    監，仍不知悔改，竟意圖為自已不法之所有，而分別為下列
    行為：
（一）於98年8月5日21時許，在台南市○○○路○段203巷口大
      華證券公司旁，徒手竊取甲○○所使用而停放在該處之車
      牌號碼JTC-699號重型機車1部（約值新臺幣（下同）5000
      元，登記車主為甲○○），得手後供己做為交通工具之用
      。
（二）於98年8月6日上午5時31分許，騎乘上開竊得之贓車，頭
      戴半罩式安全帽及口罩，至台南市○區○○○路一段256
      號之1全家便利超商，以將其所有之寫有「現金全拿給我
      快一點我身上有帶槍我會開槍快點」文字之紙條遞交予店
      員癸○○之方式恐嚇癸○○，致癸○○因而心生畏懼，將
      現金1900元交付予己○○。己○○得手後旋即騎乘上開機
      車逃逸。
（三）於98年8月6日上午6時39分許，騎乘前開竊得之贓車，頭
      戴半罩式安全帽及口罩，至台南市○區○○街199號之統
      一便利超商，以將其所有之寫有「把現金交出來否則我開
      槍」文字之紙條遞交予店員乙○○之方式恐嚇乙○○，因
      其見乙○○稍有猶豫，復由皮包中露出黑色疑似槍柄之不
      明物，以此方式恐嚇乙○○，致乙○○因而心生畏懼，而
      由收銀機取出現金約1000元交付己○○。己○○得手後旋
      即逃逸。
（四）己○○於98年8月6日上午8時5分許，騎乘前開竊得之贓車
      ，頭戴半罩式安全帽及口罩，至台南市○○區○○路405
      號之全家便超商，以將其所有之寫有「媚妹我要3千元以
      上動作快我口袋有槍快快快」等文字之紙條遞交予店員子
      ○○之方式恐嚇子○○，致子○○因而心生畏懼，而由收
      銀機取出現金3000元交付己○○。己○○得手後旋即騎機
      車逃逸。
（五）於98年8月21日21時許，在台南市○區○○路394號前，徒
      手竊取丁○○所使用而停放在該處之車牌號碼NIW─665號
      重型機車1部（約值30000元，登記車主為翁佳曲），得手
      後供己做為交通工具之用。
（六）於98年8月22日凌晨2時50分許，騎乘前開竊得之車牌號碼
      NIW─665號贓車，頭戴半罩式安全帽及口罩，至台南市○
      區○○路76號之全家超商，以將其所有之寫有「我只要錢
      所有現金全給我不然我會開槍」等文字之紙條遞交予店員
      辛○○之方式恐嚇辛○○，致辛○○因而心生畏懼，而由
      收銀機取出現金3600元交付己○○。己○○得手後旋即騎
      乘前開機車逃逸。
（七）於98年9月15日23時35分許，在台南市○區○○○路三段
      46號前，竊取丙○○所有而停放在該處之車牌號碼726─
      GZP號重型機車1部（約值48000元），得手後供己做為交
      通工具之用。
（八）於98年9月21日凌晨1時36分許，騎乘前開竊得之車牌號碼
      726─GZP號重型機車，頭戴半罩式安全帽及口罩，至台南
      市○區○○路113號之統一便利超商，以將其所有之寫有
      「全部錢交給我就沒事，不給我，我只有對你開槍了，快
      快快5000元」文字之紙條遞交予店員庚○○之方式恐嚇庚○○，因庚○○稍有猶豫，己○○復取出類似BB槍之玩具
      手槍，並拉動滑套恐嚇庚○○，致庚○○因而心生畏懼，
      而由收銀機取出現金約800元交付己○○。己○○得手後
      旋即騎乘前開機車逃逸。
（九）己○○於98年11月2日凌晨0時49分許，騎乘機車，頭戴半
      罩式安全帽及口罩，至台南市○○區○○路二段13號之統
      一便利超商，對店員戊○○稱：「把錢拿出來，我只要錢
      ，我不會對你怎樣。」等語，同時亮出類似手槍之物品，
      以此方式恐嚇戊○○，致戊○○因而心生畏懼，而由收銀
      機取出現金約1500元交付己○○。己○○得手後旋即騎乘
      機車逃逸。
          嗣因前開事實（六）被害人辛○○記下己○○所騎乘
      機車之車牌號碼，及將己○○所交付之恐嚇字條提供警方
      採證，經警尋獲前開NIW─665號重型機車，在該車左後照
      鏡採集到指紋，送鑑定後與刑事警察局檔存己○○指紋卡
      之左拇指指紋相符，因而查獲己○○前開事實（五）、（
      六）之犯罪事實。另己○○於有偵查犯罪權限之公務員發
      覺其犯罪前，向警自首有前開事實（一）至（四）、（七
      ）至（九）之犯罪事實，坦承犯罪而接受裁判。
二、前項犯罪事實，有下列證據足資證明：
（一）證人即被害人甲○○、癸○○、乙○○、子○○、丁○○
      、辛○○、丙○○、庚○○、戊○○等人於警詢之證述；
（二）證人即承辦本案郭慶如於本院之證述；
（三）臺南市警察局現場勘察報告1件、現場監視器翻拍照片49
      幀、照片26幀、恐嚇字條2紙（另1紙恐嚇字條已提供警方
      採證，有警卷第60頁照片可稽）、刑事警察局（指紋）鑑
      驗書1件、車輛協尋電腦輸入單1紙可資佐證；
（四）被告己○○於警詢、偵查及本院審理中之自白。
三、另證人即承辦本案郭慶如於本院證稱本案是因為超商搶案有
    報案，超商店員抄下搶嫌的車牌，我們在新興路416巷旁發
    現這部機車，通知鑑識人員前往採證，才查獲被告的指紋。
    起訴書犯罪事實（五）、（六）是因為一開始有人報案，查
    獲車牌（應係機車）之後根據指紋抓到被告。另關於起訴書
    所記載其餘（一）至（四）及（七）至（九）的犯罪事實，
    是借提被告之後，根據各分局的通報單，問被告這些案件是
    否他做的，被告有坦承。在借提被告之前，只知道這些犯罪
    事實，但還不知道是誰做的。是因為犯罪手法很像所以研判
    可能是被告做的。他們拿通報單一筆一筆提示，並問被告是
    否被告做的，被告就主動告知其涉犯的其他犯罪事實通報單
    的內容記載事項主要是犯罪手法、特徵、方式（本院99年6
    月22日審判筆錄）。亦即，在被告主動坦承前開（一）至（
    四）及（七）至（九）犯罪事實前，警方僅係單純由作案方
    式推測是否係被告所為。然前開犯罪中，事實（一）、（七
    ）為單純竊取機車，並無獨特之犯罪手法；事實（二）至（
    四）、（八）雖均以交付字條方式恐嚇被害人，然除此之外
    ，並無其他與被告犯行有確切聯結之根據；事實（九）則係
    以口頭恐嚇方式恐嚇被害人，亦與其他犯罪方式不同。則本
    件尚難逕認警方有無確切之根據得為合理可疑係被告所為。
    從而，被告（一）至（四）及（七）至（九）犯行應符合自
    首要件，併此敘明。
四、依刑事訴訟法第452條、第273條之1、第299條第1項前段、
    第310條之2、第454條，刑法第320條第1項、第346條第1項
    、第51條第5款、第47條第1項、第62條前段、第38條第1項
    第2款，刑法施行法第1條之1，判決如主文。
五、如不服本件判決，得自收受送達之日起十日內，向本院提出
    上訴狀，上訴於臺灣高等法院臺南分院。
本案經檢察官壬○○到庭執行職務。
中    華    民    國    99    年    8     月    4     日
                  刑事第三庭  法  官  鄭文祺
以上正本證明與原本無異。
如不服本判決，應於收受本判決後10日內，向本院提出上訴書狀
，並應敘述具體理由。其未敘述上訴理由者，應於上訴期間屆滿
後20日內向本院補提理由書狀（均須按他造當事人之人數附繕本
）「切勿逕送上級法院」。
                              書記官  張宜柔
中    華    民    國    99    年    8     月    4     日
附錄論罪科刑法條：
刑法第320條
意圖為自己或第三人不法之所有，而竊取他人之動產者，為竊盜
罪，處5  年以下有期徒刑、拘役或 5 百元以下罰金。
意圖為自己或第三人不法之利益，而竊佔他人之不動產者，依前
項之規定處斷。
前二項之未遂犯罰之。
刑法第346條
意圖為自己或第三人不法之所有，以恐嚇使人將本人或第三人之
物交付者，處六月以上五年以下有期徒刑，得併科1千元以下罰
金。
以前項方法得財產上不法之利益，或使第三人得之者，亦同。
前二項之未遂犯罰之。

司法院資訊處製作；財團法人民間司法改革基金會備份。
